# 资产确认条件中的“经济利益流入”，是总流入呢，还是净流入？

提问人：qiaoyf 时间：2015-10-09 17:35:41
如题。

回答人：chenyiwei
一般理解应是“总流入”。主要考虑： 1 、资产确认时，对方有可能是收入，而收入的定义就是经济利益的“总流入”。 2 、从可收回金额、可变现净值等概念看，在计算这些指标时，都不从现金流入中扣除资产本身的成本。 但这里的总流入也是与一般的“总流入”理解存在差异的地方，其实理解为“净流入＋资产本身折旧或摊销”更合适，例如在计算存货可变现净值时需扣除直接相关的销售费用和税费。